# 关联事项披露的特殊问题！

提问人：茶前饭后 时间：2019-01-11 22:48:59
请教陈版，集团公司设置的资金池， 1 、子公司向资金池里面注入资金（免息）， 2 、母公司再采用委托贷款方式向集团内其他企业下放资金，第一种情况会出现注入资金的子公司与母公司之间资金往来比较频繁，借贷资金量也很大，请教版主，这种情况下，在年度子公司报告中需要把这些发生的借贷资金量作为关联资金占用吗？如果这样披露，资金借贷累计量异常的大，是否合理？望版主指点！

回答人：chenyiwei
这种情况当然是母公司占用了子公司的资金，属于关联方资金占用。可在附注中披露相关安排，现金流量表可考虑按净额法列报。